【裁判字號】    99,訴,1105
【裁判日期】    991108
【裁判案由】    毒品危害防制條例等
【裁判全文】
臺灣臺中地方法院刑事判決              99年度訴字第1105號
公  訴  人  臺灣臺中地方法院檢察署檢察官
被      告  乙○○
指定辯護人  本院公設辯護人  丁○○
上列被告因違反毒品危害防制條例案件，經檢察官提起公訴（99
年度偵字第5244號、99年度毒偵字第806號）及追加起訴（99年
度偵字第15767號），本院判決如下：
    主  文
乙○○犯如附表一所示之罪，均累犯，各處如附表一所示之刑（
含主刑及從刑）。應執行有期徒刑拾捌年拾月；扣案因販賣第一
、二級毒品所得財物新臺幣參萬參仟元，均沒收；扣案如附表二
所示之物，均沒收銷燬之；扣案如附表三所示之物，均沒收之；
未扣案如附表四所示之物，均沒收之，如全部或一部不能沒收時
，追徵其價額。
    犯罪事實及理由
壹、犯罪事實：乙○○（綽號小白、阿文）於民國88年間因違反
    毒品危害防制條例及施用毒品案件，分別經判處有期徒刑7
    年6 月及5月確定，合併定應執行有期徒刑7年8月，嗣經減
    刑為有期徒刑7年6月，後於90年間因施用毒品案件，經法院
    判處有期徒刑8月、6月，合併定應執行有期徒刑1年確定，
    嗣經減刑為有期徒刑4月、3月，合併定應執行有期徒刑6月
    確定，前揭案件經接續執行後，於98年2月7日假釋付保護管
    束期滿未經撤銷，視為執行完畢。詎不知悔改，而為下列犯
    行：
一、乙○○明知海洛因及甲基安非他命係毒品危害防制條例第2
    條第2項第1款及第2款所規定之第一級毒品及第二級毒品，
    不得非法持有而販賣，竟基於販賣海洛因、甲基安非他命以
    營利之犯意，以其所有之門號0000000000號及0000000000
    號行動電話(均含sim卡)作為聯絡之用，先後為下列販賣海
    洛因、甲基安非他命之犯行：
（一）98年11月9日17時42分至19時14分許，廖國富以門號00000
      00000號之行動電話與乙○○行動電話0000000000號聯絡
      後，雙方約在臺中市○○路與五權西路附近之理容KTV 停
      車場旁，於98年11月9日19時35分許，由乙○○販賣新臺
      幣（下同）1000元之海洛因1包（重量不詳，未扣案）予
      廖國富得逞。
（二）98年11月24日凌晨2時48分許，廖國富以門號0000000000
      號之行動電話與乙○○行動電話0000000000號連絡後，雙
      方約在臺中市○○路與五權西路附近之理容KTV停車場旁
      ，於98年11月24日凌晨3時許，由乙○○販賣1000元之海
      洛因1包（廖國富嗣遭查獲時含袋重0.26公克）予廖國富
      得逞。
（三）98年11月19日21時36分至23時14分許，戊○○以門號0000
      000000號之行動電話與乙○○行動電話0000000000號連絡
      後，雙方約在臺中市○○○路與黎明路之全家便利商店旁
      ，98年11月19日23時15分許，由乙○○販賣1000元之海洛
      因1包（重量不詳，未扣案）予戊○○得逞。
（四）98年11月21日14時14分至14時53分許，戊○○以門號0000
      000000號之行動電話與乙○○行動電話0000000000號連絡
      後，雙方約在臺中市○○○路與黎明路之全家便利商店旁
      ，於98年11月21日15時1分許，由乙○○販賣1000元之海
      洛因1包（重量不詳，未扣案）予戊○○得逞。
（五）99年2月20日19時至20時45分許，戊○○以門號000000000
      0 號之行動電話與乙○○行動電話0000000000號連絡後，
      於同日20時45分許，雙方約在臺中市○○區○○路近文心
      路之統一便利商店前，由乙○○販賣2000元之海洛因1包
      （重量不詳，未扣案）予戊○○得逞。
（六）99年2月23日21時許，戊○○與甲○○合資購買海洛因，
      而由戊○○出面以門號0000000000號之行動電話與乙○○
      行動電話0000000000號連絡後，雙方約在臺中市○○區○○路與臺中港路之全家便利商店前，於同日23時許，由乙○○販賣1000元之海洛因1包（重量不詳，未扣案）予戊○○得逞。
（七）99年2月25日（起訴書誤載為3月25日）22時9分許，戊○○以門號0000000000號之行動電話與乙○○行動電話0000
      000000號連絡後，雙方約在臺中市○○區○○路與五權西
      路之全家便利商店旁交易海洛因，惟戊○○於同日22時24
      分許，抵達前開約定地點後，因戊○○未帶現金，戊○○
      與乙○○遂未完成交易，乙○○販賣海洛因之犯行未得逞
      。
（八）99年2月5日17時7分至18時14分許，蔡文進以其持用之000
      0000000號行動電話與乙○○行動電話0000000000號連絡
      後，雙方約在臺中縣梧棲鎮○○○○道路高架橋下，於同
      日18時14分許，由乙○○販賣3000元之甲基安非他命1 包
      （重量不詳，未扣案）予蔡文進得逞。
（九）99年2月11日20時55分至21時25分許，蔡文進以其持用之
      0000000000號行動電話與乙○○行動電話0000000000號連
      絡後，雙方先約在臺中縣龍井鄉○○○路上之九元賣場前
      ，由乙○○販賣3000元之甲基安非他命1包（重量不詳，
      未扣案）予蔡文進得逞。
（十）99年2月25日5時14分至5時42分許，林彥志以其持用之000
      0000000號行動電話與乙○○行動電話0000000000號連絡
      後，雙方約在臺中市○○區○○路與五權西路口，於同日
      5時42分許，乙○○以1萬元之代價販賣半錢海洛因1小包
      （未扣案）予林彥志得逞。
（十一）99年2月25日19時9分至20時30分許，林彥志以其持用之
      0000000000號行動電話與乙○○行動電話0000000000 號
      連絡後，雙方約在臺中市○○區○○路與五權西路口，於
      同日21時許，乙○○以1萬元之代價販賣海洛因1小包（重
      量不詳，未扣案）予林彥志得逞。
二、乙○○另基於轉讓海洛因及轉讓禁藥即第二級毒品甲基安非
    他命之犯意，先後為下列轉讓海洛因、甲基安非他命之犯行
    ：
（一）於同前揭犯罪事實一（二）所示之98年11月24日凌晨3時
      許，在臺中市○○路與五權西路附近之理容KTV停車場旁
      販賣海洛因予廖國富時，一併無償轉讓不詳數量之甲基安
      非他命予廖國富施用得逞。
（二）99年2月26日21時許，在臺中縣梧棲鎮○○○街之威力遊
      藝場前，無償轉讓甲基安非他命1小包（遭查獲時含袋重
      1.0公克，另由檢察官聲請沒收銷燬）予蔡文進得逞。
（三）99年2月26日18時許，在臺中市○○區○○路上某處，由
      乙○○無償轉讓海洛因（重量不詳）予丙○○得逞。
三、乙○○前曾因施用毒品案件，經送強制戒治後，並再因施用
    毒品案件，經判處前揭罪刑確定。詎不知悔改，竟分別基於
    施用海洛因及甲基安非他命之犯意，於99年2月26日18時許
    ，在臺中市○○區○○路2段302號3樓之1租屋處內，以海洛
    因摻入香煙內後燃燒以吸食之方式，施用海洛因1次，另以
    將甲基安非他命置入玻璃球內後燒烤以吸食其煙霧之方式，
    區用甲基安非他命1次。
四、嗣警方依據臺灣臺中地方法院所核發之通訊監察書，依法對
    乙○○所持用之0000000000號行動電話實施通訊監察，警方
    於99年2月26日20時40分許，在臺中市南屯區○○○街258號
    之停車場內拘提乙○○，並於乙○○駕駛之車牌號碼QT-079
    5號自小客車內查獲乙○○其供施用之海洛因9包、甲基安非
    他命1包及含前揭販賣一、二級毒品所得之3萬3000元（共扣
    得4萬300元）後並在乙○○之同意搜索下，警方在乙○○當
    時位於臺中市○○區○○路2段302號3樓之1租屋處內，查獲
    乙○○供施用之海洛因1包、甲基安非他命1包（前揭毒品驗
    後詳如附表二）及其所有供販賣第一、二級毒品所用之分裝
    毒品用之研磨機、壓制毒品鋁模具、千斤頂及夾鏈袋(詳如
    附表三)，始悉上情。
貳、證據能力
一、證據能力：被告以外之人，於審判外之言詞或書面陳述，除
    法律有規定者外，不得作為證據。刑事訴訟法第159條第1項
    定有明文。被告以外之人（包括證人、鑑定人、告訴人、被
    害人及共同被告等）於審判外之言詞或書面陳述，即所謂傳
    聞證據。由於傳聞證據有悖法院直接審理及言詞審理之精神
    ，妨礙當事人之反對詰問權，影響程序正義之實現，除法律
    有規定者（例如同法第159 條第2項、同法第159條之1至之5
    、同法第206條等）外，原則上不具證據能力。查證人丙○○於警詢之證詞，係屬審判外之陳述，被告於準備程序爭執
    其證據能力 (本院卷第37頁背面)，並進而於本院審理中聲
    請並訊問證人丙○○，依前揭說明，公訴人既未於言詞辯論
    終結前陳明依其警詢陳述時之外部附隨環境或條件有何較可
    信之特別情狀，且證人丙○○所述部分，亦因其已於審理中
    到庭證述，失卻其必要性，是證人丙○○警詢供述部分，自
    應從原則之規定，即認無證據能力。此外，本案檢察官、辯
    護人、被告並未就其餘卷內供述證據資料之證據能力有所爭
    執，且迄於言詞辯論終結前，均未主張有刑事訴訟法第159
    條第1項不得為證據之情形，是應認已同意卷內其餘證據均
    得作為證據，且經本院審酌後，認無不適當之情形，應認本
    案調查之其餘卷內證據均有證據能力。
二、通訊監察譯文：按所謂被告以外之人於審判外之陳述，係指
    被告以外之人就其曾經參與或見聞之事實，事後追憶並於審
    判外為陳述者而言。如被告以外之人係被告犯罪之共同正犯
    、共犯、相對人、被害人或其他關係人，而於被告實行犯罪
    行為時與被告為言詞或書面對談，且其對話之本身即係構成
    被告犯罪行為之部分內容者，因非屬其事後就曾經與聞之事
    實所為之追憶，自與審判外之陳述有間，二者不容混淆。又
    檢察或警察機關基於犯罪偵查之目的，依法對被告或犯罪嫌
    疑人進行通訊監察，乃係以監控與過濾受監察人通訊內容之
    方式，蒐集對其有關之紀錄，並將該紀錄予以查扣，作為認
    定犯罪與否之證據，屬於刑事訴訟上強制處分之一種，而監
    聽係通訊保障及監察法（下稱通保法）第13條第1項所定通
    訊監察方法之一，司法警察機關依法定程序執行監聽取得之
    錄音，係以錄音設備之機械作用，真實保存當時通訊之內容
    ，如通訊一方為受監察人，司法警察在監聽中蒐集所得之通
    訊者對話，若其通話本身即係被告進行犯罪中構成犯罪事實
    之部分內容，則依前開說明，自與所謂「審判外之陳述」無
    涉，應不受傳聞法則之規範，當然具有證據能力。至司法警
    察依據監聽錄音結果予以翻譯而製作之監聽（或稱通訊監察
    ）譯文，屬於文書證據之一種，於被告或訴訟關係人對其譯
    文之真實性發生爭執或有所懷疑時，法院固應依刑事訴訟法
    第165條之1第2項規定，以適當之設備，顯示該監聽錄音帶
    之聲音，以踐行調查證據之程序，俾確認該錄音聲音是否為
    通訊者本人及其內容與監聽譯文之記載是否相符，或以傳喚
    相關通訊者等方法為證據調查。倘被告或訴訟關係人對該通
    訊監察譯文之真實性並不爭執，即無勘驗辨認其錄音聲音之
    調查必要性，法院於審判期日如已踐行提示監聽譯文供當事
    人辨認或告以要旨，使其表示意見等程序並為辯論者，其所
    為之訴訟程序即無不合 (最高法院99年度臺上字第3127號判
    決參照)。卷查本件被告所持有之0000000000號行動電話係
    依本院於99年2月3日所核發之99聲監字第000197號通訊監察
    書，於核准通訊監察期間內，對於被告上開行動電話進行通
    訊監察之事實，有該通訊監察書影本在卷可稽（中市警刑字
    第0990014101號卷第79頁），其監聽錄音蒐證程序自屬合法
    ，又被告及其辯護人亦未爭執該譯文之證據能力 (本院卷第
    37頁背面)及其真實性，是該通訊監察譯文自有證據能力，
    併此敘明。
參、前揭犯罪事實，業據被告坦承不諱，次查：
一、犯罪事實一（一）（二）及二（一）部分：證人廖國富於檢
    察官偵訊中證稱：98年11月9日伊以門號0000000000號與被
    告門號0000000000號連絡並約定交易地點，當天係交易1000
    元之海洛因；伊於98年11月24日下午2時許為警方查獲而扣
    案之海洛因，係98年11月24日凌晨3時許在臺中市○○路與
    五權西路附近向被告乙○○以1包1000元之代價買的；且伊
    施用之安非他命，係伊之前向被告買海洛因時，被告送伊的
    等語（98年度他字第5933號卷第11頁至第13頁、第39頁至第
    41 頁、第99頁至第103頁），參以前揭時間被告所使用之前
    揭電話0000000000號與證人廖國富使用之行動電話00000000
    00號通聯紀錄之基地臺位址，確均同在台中市○○路或五權
    西路之位置，此有其等行動電話雙向通聯紀錄在卷足稽（同
    前他字卷第22、89、95頁背面），堪認被告此部分之自白與
    事實相符。
二、犯罪事實一（三）至（七）部分
（一）犯罪事實一（三）（四）部分：此部分事實，業據證人戊○○於警詢中證述在卷（同前他字卷第57至第60頁），證
      人戊○○於檢察官偵訊中證稱：伊於98年11月19日及98年
      11 月21日分別向小白〈即被告乙○○〉以1000元之代價
      買過2次海洛因，均係在通聯紀錄最後一通交易的，惟19
      日那次，伊打給小白後，過了一會小白才來，2次交易地
      點均在中港路與黎明路之全家便利商店，伊會坐上小白之
      白色喜美小客車副駕駛座與小白交易等語（同前他字卷第
      64頁至第66頁），參以前揭時間被告乙○○所使用之0000
      000000號與戊○○使用之0000000000號通聯紀錄之基地臺
      位址，確均臺中市西屯區○○○路、黎明路即中港路及黎
      明路附近，此有其等前揭行動電話雙向通聯紀錄可稽（同
      前他字卷第63頁），堪認被告此部分之自白與事實相符。
（二）犯罪事實一（五）（七）部分：證人戊○○於警詢中證稱
      ：伊於99年2月20日與被告乙○○約在河南路及文心路交
      易2000元之海洛因；99年2月25日伊要向被告購買2000元
      之海洛因，但還沒買到就被警方查獲了等語（99年度偵字
      第5244號卷第92頁至第96頁），復有被告乙○○以其所持
      用之0000000000號行動電話與戊○○所使用之0000000000
      號行動電話通訊監察譯文可佐（台中市警察察局中市警刑
      字第0990014101號刑案偵查卷第33、34頁），是亦足認被
      告此部分之自白與事實相符。
（三）犯罪事實一（六）部分：證人戊○○於本院證稱：99 年2
      月23日晚上11時，伊有打電話給小白〈即被告〉，幫伊男
      友即甲○○購買毒品，伊跟甲○○一起去交易地點，交易
      時，甲○○沒有靠近伊，伊把1000元交給被告，被告是將
      毒品交給伊；伊跟甲○○的錢都放在一起，沒有在分；伊
      這次向被告買的毒品係跟甲○○一起施用等語（本院卷第
      68頁、第69頁），證人甲○○於本院亦證稱：戊○○前揭
      於本院所述屬實，伊曾經有一次與戊○○前往中港路和河
      南路口買過海洛因，戊○○叫伊載他去，伊跟戊○○一起
      去買，買完伊也有用一些，因伊與戊○○的錢沒有區分，
      又因1000元是從伊口袋拿出來，伊遂認為是伊買的，故伊
      於警詢時才稱係伊向小白購買等語（本院卷第70頁、第71
      頁），此外，復有被告乙○○以其所持用之前揭00000000
      00號行動電話與證人戊○○（即B女）使用之0000000000
      號行動電話之監察譯文內容略謂：99年2月23日23時，小
      白跟B女約在中港路等B女說在全家上面一點等（台中市警
      察察局中市警刑字第0990014101號刑案偵查卷第33頁），
      是足認該次應係證人戊○○與證人甲○○共同出資，而由
      證人戊○○出面向被告購買海洛因，堪認被告自白與事實
      相符，起訴書認被告本次販賣海洛因之對象係予甲○○，
      容有誤會，併此敘明。
三、犯罪事實一（八）（九）及二（二）部分：證人蔡文進於警
    詢證稱：伊共向被告購買過2次甲基安非他命，伊於99年2月
    5日17時7分用行動電話號碼0000000000號撥打給乙○○，與
    被告相約，係為購買3000元之甲基安非他命等語（同前偵字
    卷第187頁至第191頁），於偵查中證稱：99年2月11日21 時
    25分許，伊在遊園南路九元賣場前向被告乙○○購買3000
    元的甲基安非他命；99年2月26日晚間，伊原本要跟被告購
    買甲基安非他命，惟因伊前一天有幫忙被告，被告就在四維
    中街威力遊藝場前請伊1包甲基安非他命等語（同前偵字卷
    第11頁），復有被告乙○○以其所持用之前揭0000000000號
    行動電話與證人蔡文進所使用之0000000000號行動電話之通
    訊監察譯文可佐（台中市警察察局中市警刑字第0990014101
    號刑案偵查卷第57、58頁），佐以證人蔡文進於檢察官偵訊
    中否認被告有於其它卷內相關通聯紀錄所示時間販賣甲基安
    非他命予其之事實(同前偵卷第11頁)，是堪認證人蔡文進於
    警詢所指之向被告購買2次甲基安非他命之時間，分別係99
    年2 月5日及11日，是堪認被告此部分之自白亦與事實相符
    。
四、犯罪事實一（十）（十一）部分：證人林彥志於警詢時證稱
    ：伊向小白購買2次毒品，均係於99年2月25日在臺中市○○○路及黎明路口完成交易，每次係以1萬元之代價購買半錢
    的海洛因；通訊監察譯文中的「那個女生」是指要買海洛因
    ，「半」是指半錢等語（同前偵字卷第250頁至第252頁），
    復有被告以其所持用之前揭0000000000號行動電話與證人林
    彥志所使用之0000000000號行動電話通訊監察譯文可佐（
    同前警卷第77、78頁），堪認被告此部分之自白與事實相符
    。
五、犯罪事實二（三）部分：證人丙○○於本院證稱：「（問：
    你有無從被告那裡拿過毒品吸食？）有」、「（問：被告給
    你毒品你給他何代價？）沒有」、「（問：被告給你多少？
    ）  一根香菸的量」、「（問：被告何時給你？）27號的前
    1、2天」、「我打電話跟被告要，我跟被告約見面，但沒有
    跟被告說見面作何事，我問被告那裡有沒有海洛因，被告說
    有，我問被告可否給我一點，被告就給我了」、「...地點
    部分我不確定是后里還是被告說的環中路」等語(本院卷第
    168頁正背面、170頁背面、171頁)，堪認被告於本院對此部
    分之自白（本院卷第224背面、225背面）與事實相符。
六、犯罪事實三部份：此部分並有中山醫學大學附設醫院檢驗科
    藥物中心尿液檢驗報告1份在卷可稽（99年度偵字第806號卷
    第14頁），足認被告此部分之自白要與事實相符。
七、我國就販賣第一、二級毒品海洛因及甲基安非他命科以重度
    刑責，販賣海洛因、甲基安非他命均係違法行為，當非可公
    然為之，亦無公定價格，且容易分裝並增減份量，而每次買
    賣之價量，可能隨時依雙方關係深淺、資力、需求量及對行
    情之認知、來源是否充裕、查緝是否嚴謹、購買者被查獲時
    供述購買對象之可能風險之評估等情形，而異其標準，非可
    一概而論；而買受毒品之人通常亦無法探知販毒者賺取利潤
    幾何，是販賣毒品之利得，除行為人坦承犯行或價量俱臻明
    確外，委難察得實情，而販賣之人從價差或量差中牟利之方
    式雖異，其意圖營利之販賣行為則同一。查被告於本院業坦
    承其係將購入之毒品稀釋後賣出，利潤是大概抓一下，未精
    確計算（本院卷第20頁），參酌前揭涉販賣毒品之罪責非輕
    ，設若無利可圖，被告當無甘冒此涉案之危險，是堪認被告
    上揭販賣海洛因、甲基安非他命，確均係基於意圖營利而販
    賣之犯意甚明。
八、綜上所述，被告自白堪認與事實相符，事證明確，被告犯行
    堪以認定，應依法論科。
肆、論罪科刑之理由
一、查海洛因、甲基安非他命分別係屬毒品危害防制條例第2條
    第2項第1款、第2款所列之第一、二級毒品。又甲基安非他
    命亦屬於藥事法所稱之禁藥（即藥事法第22條第1款所稱之
    「經中央衛生主管機關明令公告禁止製造、調劑、輸入、輸
    出、販賣或陳列之毒害藥品」）。而明知為禁藥而轉讓者，
    藥事法第83條第1項亦定有處罰明文。故行為人明知為禁藥
    即甲基安非他命而轉讓予他人者，除成立毒品危害防制條例
    第8條第2項之轉讓第二級毒品罪外，亦構成藥事法第83 條
    第1項之轉讓禁藥罪，此係屬同一犯罪行為而同時有二種法
    律可資處罰之法條（規）競合情形，應依重法優於輕法等法
    理擇一處斷（參見高法院97年度臺上字第3490號判決，亦同
    此旨）；又毒品未必係經公告之禁藥，禁藥亦未必為毒品。
    毒品危害防制條例與藥事法二者，並無必然之特別法與普通
    法關係，故除有轉讓之第二級毒品達毒品危害防制條例第8
    條第6項之一定數量，經依法加重後之法定刑較藥事法第83
    條第1項之法定刑為重之情形外，因藥事法第83條第1項為重
    法，應優先適用藥事法處罰（參見最高法院94年度臺上字第
    7021號、96年度臺上字第3582號、97年度臺非字第397號判
    決，亦同此旨），查本案並無證據足認被告就犯罪事實欄二
    (一)(二)部分轉讓之數量已達前揭毒品危害防制條例第8條
    第6項所定之數量，是此部分即應優先適用藥事法。
二、核被告所為，係犯如附表一各該編號所示之罪(詳如附表一
    各該編號所示)。被告就犯罪事實一(七)部分已著手於犯罪
    行為之實行而不遂，為未遂犯。被告如附表一各該編號所示
    犯行前分別持有海洛因、甲基安非他命之行為，其持有之低
    度行為應分別為販賣、轉讓、施用之高度行為所吸收，均不
    另論罪。公訴意旨就犯罪事實二（三）部分，固認被告所為
    係犯毒品危害防制條例第4條第1項之販賣第一級毒品罪，並
    以證人丙○○於偵查中之證詞等，為主要之證明方法，惟查
    證人丙○○係於99年9月26日被告為警查獲後，撥發簡訊予
    被告遭警查扣之手機，警方依此乃發送簡訊予丙○○互約見
    面，嗣丙○○遂為警於沐蘭汽車旅館查獲等情，業據證人蘇
    吉證即查獲之警員於本院證述明確(本院卷第219頁)，是證
    人丙○○於本院證稱：「我在警局中以為是乙○○幫警方打
    電話找我出來抓我，所以我才說我身上的東西是乙○○的」
    、「是警方用乙○○手機打給我的，還有傳簡訊，因為這樣
    為了報復才咬乙○○」等語（本院卷第169頁正、背面），
    即非全無所據，又公訴人關於此部分犯行除前揭證人丙○○
    偵查中之證述外，並無其它通聯紀錄可佐，依罪疑利於被告
    之原則，即應為被告有利之認定，即認被告係於前揭時、地
    無償轉讓海洛因予丙○○，而其基本社會事實仍屬相同，爰
    依法變更起訴法條。被告就犯罪事實一（二）及二（一）部
    分，以一行為觸犯二罪，為想像競合犯，應從一重之毒品危
    害防制條例第4條第1項販賣第一級毒品罪處斷。被告所犯如
    附表一所示之罪，行為互殊，犯意個別，均應予分論併罰。
三、被告有如犯罪事實欄所載之前科紀錄，此有臺灣高等法院被
    告前案紀錄表在卷可稽，其受有期徒刑執行完畢後5年以內
    分別故意再犯本案前揭有期徒刑以上之各罪，均為累犯，除
    就販賣第一級及第二級毒品部分法定本刑為死刑或無期徒刑
    ，依法不得加重外，均應依法加重其刑。被告就犯罪事實一
    (七)部分為未遂犯，本院衡其犯罪所造成之損害較輕，爰依
    刑法第25條第2項規定減輕其刑。就起訴之犯罪事實一（五
    ）（六）部分，檢察官於偵訊中就犯罪事實一（五）之時間
    誤99年2月23日，而被告於偵查中業坦承於99年2月23 日在
    河南路近文心路統一超商販賣海洛因予戊○○之事實（同前
    偵卷第70頁，即就犯罪事實一(五)(六)混淆），又本院就犯
    罪事實一（六）部分係認定由證人戊○○、甲○○共同出資
    ，而由戊○○出面向被告購買，業如上述，是堪認被告於偵
    查中就犯罪事一（五）（六）均有自白，從而被告就犯罪事
    實一（五）至（十一）販賣海洛因、甲基安非他命及犯罪事
    實二（三）轉讓海洛因之犯行，於檢察官偵查中（同前偵字
    卷第70至72頁）及本院均自白不諱，爰依毒品危害防制條例
    第17條第2項之規定，均減輕其刑。被告就販賣第一級毒品
    部分，經認定販賣海洛因之次數及各次所得非鉅，本院認若
    皆科以最輕之法定本刑無期徒刑，實嫌過苛，而難認符合罪
    刑相當原則及比例原則，在客觀上實足以引起一般人之同情
    ，故均依刑法第59條所定，就被告上述所犯販賣第一級毒品
    罪，均酌量減輕其刑。另就前揭加重併有減輕部分，爰依法
    先加後減或遞減之。
四、爰審酌被告素行不佳，其販賣、轉讓、施用第一、二級毒品
    及轉讓禁藥，數量非鉅，被告於本院審理中坦承犯行，惟被
    告販售、轉讓毒品之行為，致使一般吸用毒品者，沈迷於毒
    癮品而無法自拔，直接戕害國民身心健康，間接危害社會治
    安，敗壞社會善良風氣，進而導致施用毒品之人為購買毒品
    施用而觸犯刑典之情事發生等一切情狀，分別量處如附表一
    各該編號所示之刑。
五、刑法第51條第5款規定數罪併罰，定其刑期時，除應就各別
    刑罰規範之目的、輕重罪間體系之平衡、整體犯罪非難評價
    、各行為彼此間之偶發性、與被告前科之關聯性、各行為所
    侵害法益之專屬性或同一性、數罪對法益侵害之加重效應、
    罪數所反映之被告人格特性與犯罪傾向、社會對特定犯罪例
    如一再殺人或販毒行為處罰之期待等，為綜合判斷，並應參
    酌實現刑罰公平性，以杜絕僥倖、減少犯罪之立法意旨，為
    妥適之裁量（最高法院96年度臺上字第7583號判決參照）。
    查本案被告所犯之罪為販賣、轉讓、施用第一、二級毒品及
    轉讓禁藥罪，犯罪行為之時間甚相緊接，犯罪行為之次數及
    所販賣、轉讓毒品之數量均非鉅，所反映之被告人格特性與
    犯罪傾向單一，本院於定其應執行刑時，應為被告有利之考
    量，爰定其如主文所示之刑。
六、被告上開因販賣海洛因、甲基安非他命之所得，係被告因犯
    罪所得之財物，被告於本院供承業據扣案（本院卷第221頁
    背面），又扣案如附表三所示供分裝毒品用之研磨機1臺、
    壓制毒品鋁模具1組、千斤頂1臺及夾鏈袋1批，為被告供犯
    罪事實一販賣海洛因、甲基安非他命所用，亦據被告於本院
    供承在卷(本院221頁背面)，均應依毒品危害防制條例第19
    條第1項之規定，於被告各該販賣一、二級毒品罪部分諭知
    沒收。扣案如附表二之海洛因10包（驗餘淨重10.17公克）
    及甲基安非他命2包（驗餘淨重1.4640公克），確含第一、
    二級毒品海洛因、甲基安非他命成分，此有法務部調查局濫
    用藥物實驗室調科壹字第09923006820號鑑定書及行政院衛
    生署草屯療養院草療鑑字第0990300066號鑑定書各1紙在卷
    可稽（同前偵字第5244號卷第63頁、第58頁），被告於本院
    供承係其供施用一、二級毒品所用(本院卷第221頁背面)，
    爰分別於被告施用一、二級毒品部分分別諭知沒收銷燬之。
    未扣案如附表四之0000000000、0000000000號行動電話，分
    別係被告供如犯罪事實欄所示各該聯絡販賣一、二級毒品所
    用，亦據被告供承在卷(本院卷第221頁背面)，亦應依毒品
    危害防制條例第19攸第1項規定，於各該販賣一、二級毒品
    罪中諭知沒收，如不能沒收時，追徵其價額。
據上論斷，應依刑事訴訟法第第299條第1項前段、第300條，毒
品危害防制條例第4條第1項、第2項、第6項、第8條第1項、第10
條第1項、第2項、第17條第2項、第18條第1項前段、第19條第1
項，藥事法第83條第1項，刑法第11條、第25條第2項、第47條第
1項、第59條、第51條第5款，判決如主文。
中    華    民    國    99    年    11    月    8     日
                  刑事第十八庭  審判長法  官  郭書豪
                                      法  官  林世民
                                      法  官  胡芷瑜
以上正本證明與原本無異。
如不服本判決應於收受送達後10日內向本院提出上訴書狀，並應
敘述具體理由；其未敘述上訴理由者，應於上訴期間屆滿後20日
內向本院補提理由書（均須按他造當事人之人數附繕本）「切勿
逕送上級法院」。
中    華    民    國    99    年    11    月    10    日
                                      書記官  陳美虹
附錄論罪科刑法條
毒品危害防制條例第4條第1、2、6項
製造、運輸、販賣第一級毒品者，處死刑或無期徒刑；處無期徒
刑者，得併科新臺幣 2 千萬元以下罰金。
製造、運輸、販賣第二級毒品者，處無期徒刑或 7 年以上有期
徒刑，得併科新臺幣 1 千萬元以下罰金。
前五項之未遂犯罰之。
毒品危害防制條例第8條第1項
轉讓第一級毒品者，處 1 年以上 7 年以下有期徒刑，得併科新
臺幣 1 百萬元以下罰金。
轉讓第二級毒品者，處 6 月以上 5 年以下有期徒刑，得併科新
臺幣 70 萬元以下罰金。
轉讓第三級毒品者，處 3 年以下有期徒刑，得併科新臺幣 30
萬元以下罰金。
轉讓第四級毒品者，處 1 年以下有期徒刑，得併科新臺幣 10
萬元以下罰金。
前四項之未遂犯罰之。
轉讓毒品達一定數量者，加重其刑至二分之一，其標準由行政院
定之。
毒品危害防制條例第10條
施用第一級毒品者，處 6 月以上 5 年以下有期徒刑。
施用第二級毒品者，處 3 年以下有期徒刑。
藥事法第83條第1項
明知為偽藥或禁藥，而販賣、供應、調劑、運送、寄藏、牙保、
轉讓或意圖販賣而陳列者，處 7 年以下有期徒刑，得併科新臺
幣 5 百萬元以下罰金。
附表一
┌──┬──────┬──────┬─────────┐
│編號│犯罪行為    │所犯法條    │論處之罪及所科之刑│
├──┼──────┼──────┼─────────┤
│1   │如犯罪事實欄│毒品危害防制│乙○○販賣第一級毒│
│    │一（一）    │條例第4條第1│品，累犯，處有期徒│
│    │            │項          │刑拾伍年肆月。扣案│
│    │            │            │因販賣第一級毒品所│
│    │            │            │得新臺幣壹仟元，沒│
│    │            │            │收之，扣案如附表三│
│    │            │            │所示之物，均沒收，│
│    │            │            │未扣案如附表四編號│
│    │            │            │1所示之物，沒收之 │
│    │            │            │，如全部或一部不能│
│    │            │            │沒收時，追徵其價額│
│    │            │            │。                │
├──┼──────┼──────┼─────────┤
│2   │如犯罪事實欄│同上及藥事法│同上              │
│    │一(二)及二  │第83條第1項 │                  │
│    │(一)        │(想像競合)  │                  │
├──┼──────┼──────┼─────────┤
│3   │如犯罪事實欄│同上        │同上              │
│    │一（三）    │            │                  │
├──┼──────┼──────┼─────────┤
│4   │如犯罪事實欄│同上        │同上              │
│    │一（四）    │            │                  │
├──┼──────┼──────┼─────────┤
│5   │如犯罪事實欄│同上        │乙○○販賣第一級毒│
│    │一（五）    │            │品，累犯，處有期徒│
│    │            │            │刑捌年。扣案因販賣│
│    │            │            │第一級毒品所得新臺│
│    │            │            │幣貳仟元，沒收之，│
│    │            │            │扣案如附表三所示之│
│    │            │            │物，均沒收，未扣案│
│    │            │            │如附表四編號2所示 │
│    │            │            │之物，沒收之，如全│
│    │            │            │部或一部不能沒收時│
│    │            │            │，追徵其價額。    │
├──┼──────┼──────┼─────────┤
│6   │如犯罪事實欄│同上        │乙○○販賣第一級毒│
│    │一（六）    │            │品，累犯，處有期徒│
│    │            │            │刑捌年。扣案因販賣│
│    │            │            │第一級毒品所得新臺│
│    │            │            │幣壹仟元，沒收之，│
│    │            │            │扣案如附表三所示之│
│    │            │            │物，均沒收，未扣案│
│    │            │            │如附表四編號2所示 │
│    │            │            │之物，沒收之，如全│
│    │            │            │部或一部不能沒收時│
│    │            │            │，追徵其價額。    │
├──┼──────┼──────┼─────────┤
│7   │如犯罪事實欄│毒品危害防制│乙○○販賣第一級毒│
│    │一（七）    │條例第4條第6│品，未遂，累犯，處│
│    │            │項、第1項   │有期徒刑陸年。扣案│
│    │            │            │如附表三所示之物，│
│    │            │            │均沒收，未扣案如附│
│    │            │            │表四編號2所示之物 │
│    │            │            │，沒收之，如全部或│
│    │            │            │一部不能沒收時，追│
│    │            │            │徵其價額。        │
├──┼──────┼──────┼─────────┤
│8   │如犯罪事實欄│毒品危害防制│乙○○販賣第二級毒│
│    │一（八）    │條例第4條第2│品，累犯，處有期徒│
│    │            │項          │刑肆年，扣案因販賣│
│    │            │            │第二級毒品所得新臺│
│    │            │            │幣參仟元，沒收之，│
│    │            │            │扣案如附表三所示之│
│    │            │            │物，均沒收，未扣案│
│    │            │            │如附表四編號2所示 │
│    │            │            │之物，沒收之，如全│
│    │            │            │部或一部不能沒收時│
│    │            │            │，追徵其價額。    │
├──┼──────┼──────┼─────────┤
│9   │如犯罪事實欄│同上        │同上              │
│    │一（九）    │            │                  │
├──┼──────┼──────┼─────────┤
│10  │如犯罪事實欄│毒品危害防制│乙○○販賣第一級毒│
│    │一（十）    │條例第4條第1│品，累犯，處有期徒│
│    │            │項          │刑捌年，因販賣第一│
│    │            │            │級毒品所得新臺幣壹│
│    │            │            │萬元，沒收之。扣案│
│    │            │            │如附表三所示之物，│
│    │            │            │均沒收，未扣案如附│
│    │            │            │表四編號2所示之物 │
│    │            │            │，沒收之，如全部或│
│    │            │            │一部不能沒收時，追│
│    │            │            │徵其價額。        │
├──┼──────┼──────┼─────────┤
│11  │如犯罪事實欄│同上        │同上              │
│    │一（十一）  │            │                  │
├──┼──────┼──────┼─────────┤
│12  │如犯罪事實  │藥事法第83條│乙○○犯藥事法第八│
│    │欄二（二）  │第1項       │十三條第一項之轉讓│
│    │            │            │禁藥罪，累犯，處有│
│    │            │            │期徒刑捌月。      │
├──┼──────┼──────┼─────────┤
│13  │如犯罪事實  │毒品危害防制│乙○○轉讓第一級毒│
│    │欄二(三)    │條例第8條第2│品，累犯，處有期徒│
│    │            │項          │刑玖月。          │
├──┼──────┼──────┼─────────┤
│14  │如犯罪事實  │毒品危害防制│乙○○施用第一級毒│
│    │欄三施用一級│條例第10條第│品，累犯，處有期徒│
│    │毒品部分    │1項         │拾月。扣案如附表二│
│    │            │            │編號1所示之物，均 │
│    │            │            │沒收銷燬之。      │
├──┼──────┼──────┼─────────┤
│15  │如犯罪事實  │毒品危害防制│乙○○施用第二級毒│
│    │欄三施用二級│條例第10條第│品，累犯，處有期徒│
│    │毒品部分    │2項         │柒月。扣案如附表二│
│    │            │            │編號2所示之物，均 │
│    │            │            │沒收銷燬之        │
└──┴──────┴──────┴─────────┘
附表二
1、扣案海洛因10包（驗餘淨重10.17公克）。
2、扣案甲基安非他命2包（驗餘淨重1.4640公克）。
附表三
扣案供分裝一、二毒品用之研磨機1臺、壓制毒品鋁模具1組、千
斤頂1臺及夾鏈袋1批。
附表四
1、未扣案之行動電話0000000000號〈含SIM卡〉。
2、未扣案之行動電話0000000000號〈含SIM卡〉。

司法院資訊處製作；財團法人民間司法改革基金會備份。
